【裁判字號】    93,保險,101
【裁判日期】    950616
【裁判案由】    給付保險金
【裁判全文】
臺灣臺北地方法院民事判決             93年度保險字第101號
原      告  戊○○
訴訟代理人  鄭玉燦律師
被      告  中國人壽保險股份有限公司
法定代理人  甲○○
訴訟代理人  己○○
訴訟代理人  丁○○
訴訟代理人  丙○○
訴訟代理人  乙○○
上列當事人間請求給付保險金事件，本院於九十五年六月一日言
詞辯論終結，判決如下：
    主  文
被告應給付原告新台幣陸拾萬元及自民國93年07月02日起至清償
日止，按週年利率10%計算之利息。
本判決於原告以新台幣貳拾萬元供擔保後，得假執行；被告以新
台幣陸拾萬元為原告供擔保後，得免為假執行。
原告其餘請求及其餘假執行之聲請均駁回。
訴訟費用由被告負擔。
    事實及理由
甲、原告方面：
一、緣原告之配偶（即被保人）隋國華女士於生前1998年（即民
    國87年）03月31日向被告投保新台幣60萬元防癌終身健康保
    險，原告係該保險之受益人（原證一），要保人即被保險人
    隋國華，不幸確於民國93年01月13日因腦部惡性腦瘤過世（
    原證五），喪事辦完後，原告無意中發現前開保險，於是向
    被告公司用電話請教有關請求保險理賠之事，但被告認原告
    所說被保險人隋國華死亡原因不符合他們公司理賠標準，而
    不予理賠。原告委請律師（為本件原告訴訟代理人），代為
    處理此事，經以律師函（原證二）隨附檢送隋國華生前之振
    興復健醫學中心之主治醫師庚○○醫師出具之診斷證明書影
    本（原證三），函請被告確實函復得否請求理賠見復，結果
    被告竟然函復（原證四）拒絕對律師函之函復，只好訴訟解
    決。
二、於本案準備程序中（合意停止期間），原告再赴被告公司申
    請辦理保險理賠，一切均按照被告之理賠程序辦理，所需醫
    療資料亦向振興醫院索取提供給被告，但原告於93年06月16
    日起三次赴被告公司辦理事宜，手續均按其程序申辦完備，
    不過卻一直無下文，及至三個月後之93年09月23日，原告始
    接獲被告來函（原證六），其內容略以「隋國華君分別於92
    年12月16日因Gllomatosis ceerbri 左側腦血栓症合併腦梗
    塞，純高膽固醇血症」住院治療，及93年01月13日因「腦腫
    瘤合併腦壓昇高」身故，尚無法證明係癌症所致，與「防癌
    終身健康保險保單條款中「保險範圍與保險給付」之約定不
    符歉難給付理賠。又原告起訴狀所附被保險人隋國華據財團
    法人振興復健醫學中心診治醫師庚○○之囑言「此病為一種
    惡性腦瘤」（詳原證三），即為是一種惡性腦瘤，就是癌症
    ，隋國華又係因惡性腦瘤致死，怎尚稱無法證明係癌症所致
    ？被告抗辯顯屬無理由。
三、次查證人庚○○於94年05月05日出庭作證時稱「另一次是在
    91年12月24日隋國華共做了四次核磁共振，當初並未值腦部
    組織切片我們曾經會同榮總醫院的放射科神經部門鄧主任討
    論」，接著又證稱「依國際疾病分類第十板，隋國華的病症
    是屬於惡性腦瘤的一種，也是屬於惡性腫瘤的一種，惡性腫
    瘤算是癌症的一種，這是透過核磁共振顯示出來的。隋國華
    是因為癌症病逝。隋國華92年12月16日第三次住院後，連做
    了二次核磁共振，才確定是「腦的神經膠質細胞瘤」（參卷
    一p112）。
四、提出以下證據為證：
      原證一：中國人壽保險公司繳費通知單乙紙。
      原證二：律師函乙份。
      原證三：振興復健醫學中心隋國華女士診斷書乙紙。
      原證四：被告以律師未附證明文件，不予回復之函乙紙。
      原證五：隋國華女士死亡證明書乙紙。
      原證六：被告以無法證明係癌症所致，拒絕理賠函乙紙。
    聲明：
      被告應給付原告新台幣六十萬元，並自93年01月13日起按
      保險契約第八條第二項（被告被證二）年息一分計算之利
      息。請求提供擔保准予假執行。訴訟費用由被告負擔。
乙、被告方面：
一、本件被保險人隋國華並未經診斷確定罹患「癌症」，不符合
    系爭保險（被證一）附約之要件，是被告不負給付保險金責
    任。
    被保險人隋國華並無腦部腫瘤，僅看出有部分良性的腦病
      變現象，完全無其他證據顯示被保險人罹患Gliomatosis
      Cerebri 或腦瘤，並不符合保險契約關於癌症之定義。
    而聲明：請求回原告之訴（及假執行），如受不利益判決
      願供擔保請求免予假執行。
二、按系爭保險契約第二條第八項：「本契約所稱之『癌症』，
    係指一種疾病，其特徵係由人體內惡性細胞不能控制的生長
    和擴張，對身體組織構成侵害或白血球過多症所造成的惡性
    腫瘤，而按行政院衛生署最新刊印之「國際疾病傷害及死因
    分類標準」歸類為惡性腫瘤，且經醫院對病理組織所作的切
    片檢查或血液學檢驗診斷確定者為準。」換言之，原告欲請
    領系爭保險契約之身故保險金，前提乃原告必須證明「被保
    險人經診斷確定罹患癌症」，而癌症之定義如上所述，診斷
    癌症之方式以病理組織切片檢查為原則，例外如血友病等特
    殊癌症，方採用血液學檢驗。
    按目前現有之被保險人隋國華病歷資料，得以確認者，被保
    險人係因腦壓升高，進而產生腦疳塞壓迫中樞神經系統而身
    故，至於引前述病症之原因，振興醫院雖列舉八項可能病症
    ，惟依現有醫學資料觀之，造成腦壓升高之原因，甚至可能
    達上百項，但振興醫院最後以「Glimatosis Cerebri」為最
    主要之診斷，係依被保險人隋國華臨床症狀排除其他項目後
    ，所下一猜測性之論斷，簡言之，依病歷內容所載，並無任
    何證據可佐，亦即，被保險人有無罹患Glimatosis Cerebri
    ，並無任何直接或間接且強烈的醫學上之根據，理由如下:
    要直接而且最正確確認被保險人是否罹患Gliomatosis
      Cerebri之方法即為病理切片檢查，本案振興醫院自始至
      終均未做病理切片檢查，已為不爭之事實。
    如欲以間接方式來推斷被保險人隋國華有罹患癌症之事實
      ，按目前振興醫院所採取之間接方法僅為「CT-SCAN及MRI
      攝影」，惟由受益人提供給本公司之CT-SCAN 影像及本公
      司調閱之振興醫院之MRI 報告中，明確顯示被保險人隋國
      華並無腦部腫瘤，僅看出有部分良性的腦病變現象，完全
      無其他證據顯示被保險人罹患Gliomatosis Cerebri 或腦
      瘤，並不符合系爭保險契約關於癌症之定義。
    本案缺乏證據證明被保險人罹患Gliomatosis Cerebri ，
      依振興醫院目前病歷所載，充其量、最正確而不容否定的
      說法應該是說被保險人隋國華是因為「腦病變導致腦壓升
      高」而死亡，而非因Gliomatosis Cerebri導致因故。
三、就庚○○醫師之證言比對隨國華女士病歷，相關意見：
  １、本案之腦部惡性腫瘤係經由核磁共振（MRI）檢查後判斷
      為gliomatosis cerebri（大腦神經膠原瘤），涉及專業
      判斷，以本公司顧問醫師意見，並無發現有腫瘤跡象，請
      以MRI及MRA之影像學，確定本案是否在血管（增生）擴張
      及腦組織密度與可能証實具有大腦神經膠原瘤的部位請求
      鑑定，另參酌附件一、附件二之網路醫學文獻。
  ２、再者，就庚○○醫師之證言予以審視，其認定被保險人隋
      國華罹患腦的神經膠質細胞瘤，最主要係根據92年12月16
      日作的核磁共振檢查（MRI）之判讀結論。惟查：
    被保險人隋國華於93年01月13日去世，然在其去世之前，
      從現有之病歷報告觀之，從未出現關於罹患腦的神經膠質
      細胞瘤相關記載，甚至是疑似此種癌症之記錄，關於此點
      ，庚○○醫師之回答：「就是這個陰影，所以我們推斷，
      後來我們再跟榮總的鄭主任再談一次，他說是這個病，以
      前有碰過」「沒有跡象，他是因中風住院，後來又過來看
      ，後來又生出這個病，是衍生出來的，他說是頭痛」（詳
      筆錄譯文第五頁，卷二p-14），其理由乃是其與榮總醫師
      討論後之結論，並無實際的醫學病理之根據，在MRI 的病
      理報告中亦未出現相關記載，屬於其個人之臆測。
    中風之病患，應在腦部留下病灶及病變痕跡，而被保險人
      隋國華在91年06月25日有中風記錄，已成不爭之事實，而
      中風之病患是否會導致腦的神經膠質細胞瘤，庚○○醫師
      並未進一步說明，亦未說明該陰影否為中風當時所留下之
      記錄？依93年01月07日之MRI或MRA依專科醫師意見，血管
      攝影（MRA）並無有腫瘤病灶、MRI（核磁共振）在腦核在
      白色影象另在左側腦空有中風（血管阻塞壞死）的陳舊性
      痕跡。因此亦無典型腦瘤所在之臨床表現。可能為腫瘤、
      血塊或出血後之結痂等，在影像學的意義是指該陰影是與
      週遭之密度不同才會形成。
    在93年12月16日之放射檢查報告（卷一p-91背面）中（MR
      findings：斷層發現報告第五行）有R/O demyelinating
      disease（疑似髓鞘脫失病，指腦部白質病變）multiple
      sclerosis progressive multifocal（多發性硬化症）等
      。顯然在上述的診療檢查過程並未經病理組織切片後，在
      檢查過程中亦未曾對於病灶是良或惡性腫瘤的診斷。
      而在93年01月13日身故出院後病歷摘要，見出院診斷（卷
      一p-90）：Gliomatosis cerebri withIICP and uncal
      heniation ，此項診斷尚未指出是一惡性腫瘤，而且與神
      經膠原脫出有關既呼應其後放射線報告；Brain MRI 之疑
      似診斷R/O demyelinating disease 因此並無明顯任何影
      像檢查支持被保險人有或疑似保險公司約定條款所述之惡
      性腫瘤的確定診斷。
四、振興醫院所提供之「MORTALITY CONFERENCE死亡（病歷）討
    論會」（詳答辯四狀被證二，卷二p-26），該項會議記錄中
    ，將被保險人之入院、治療過程及死亡情形均概略記錄於其
    上，依該會議記錄可得知被保險人於入院時意識尚屬清醒，
    併有腦水腫現象，旋有腦壓持續升高，此時該院持續為被保
    險人降腦壓，並未有腦瘤之相關治療，至末期時，被保險人
    持續有抽搐、意識喪失之現象，直到死亡。依該項會議記錄
    ，死亡原因（p-28）「Uncal herniation and brainsterm
    dysfunction 」，解釋上應係被保險人腦壓升高導致壓迫至
    腦幹之機能喪失而死亡，而造成腦壓升高之因，由該會議記
    錄上原先之Differential diagnosis，即「臨床診斷」，羅
    列有八項之可能之疾病，包含「惡性淋巴瘤、急性擴散性腦
    炎、顱內感染、高血壓…及Gliomatosi Cerebri等」，所指
    可能造成如被保險人這般腦壓升高，而最後導致壓迫腦幹死
    亡之原因，振興醫院就本案列舉了八項之可能，而「
    Gliomatosis Cerebri (神經膠質增生)」係排列於最後一項
    ，是否代表罹患該項疾病之可能性較低？另經該項會議討議
    後，雖在診斷上將「Gliomatosis Cerebri WithIICP」列於
    第一項，惟充其量僅能視為參與該項會議之臨床醫師討論後
    所產生之「共識」，而且為一種臆測之「臨床診斷」，如以
    賴醫師所述曾照會台北榮總放射腫瘤科醫師意見，也僅止於
    臆測，並無任何證據予以支持。
    另臨床上診斷技術與檢查方法，普遍傾向以腦脊髓液（CSF
    cytology）及MRI 為主，本案顯然僅臆斷（impression）可
    能為大腦神經膠原瘤，從病歷記載僅為14病史：「This 53
    years female had history of old cerebral infarction
    ,brain tumor.（陳舊性腦梗塞、腦瘤，卷二p-31）是否為
    庚○○醫師推斷之依據？足以顯示，原告之主張僅只推測之
    詞。
五、被告現同時擁有該院兩份不同登載之被保險人隋國華「出院
    病歷摘要表」，一份為受益人申請理賠時所提供（振興醫院
    於93年06月23日交予受益人），另一份則為被告於93年08月
    04日自行向振興醫院調閱所得，兩份「出院病歷摘要表」中
    ，被保險人隋國華入院時之診斷病名均為「高血壓及腦梗塞
    」，但出院之診斷病名卻有不同，第一份（即93年06月23日
    ) 之出院病歷摘要中，第一項診斷為「Brain tumor withII
    CP and undcal herniation（腦瘤、腦壓升高、腦疳塞）」
    （詳答辯四狀被證三，卷二p-29），第二份（即93年08月04
    日）振興醫院提供本公司病歷時，第一項診斷竟已改為「
    Glimatosis Cerebri withIICP and undcal herniation（
    神經膠質增生、腦壓升高、腦疳塞）」（詳答辯四狀被證四
    ，卷二p-30），細究本案，被保險人隋國華早已於93年01月
    13日身故，遲至93年08月04日，振興醫院竟於無任何直接或
    間接之實據（如病理組織報告或其他放射線檢查）針對被保
    險人隋國華之「出院病歷摘要表」之診斷病名加以更改，原
    告據以為死亡原因為腦瘤者，自不足採。
六、提出以下證據為證：
    被證一：保險契約。
    被證二：振興醫院死亡（病歷）討論會記錄。
    被證三：93年06月23日振興醫院給原告之出院病歷摘要表。
    被證四：93年08月04日振興醫院給被告之出院病歷摘要表
丙、本院審理：
一、程序部分：
  １、原告起訴請求自訴狀繕本送達翌日起按年息5%計算之遲延
      利息，但被告答辯原告並未按照雙方所訂定之保險契約約
      定向被告請求保險金，該延滯利息當係應原告備妥系爭保
      險契約之相關申請文件後十五日作為起算始點，而非自起
      訴狀繕本送達翌日起算（參卷一p-16）。
      故原告依據保險契約主張自被保保險人死亡之日起按契約
      約定之遲延利率10%計算之（參卷一p-20），為不變更訴
      訟標的法律關係，僅為起算日及利率之擴張，應為准許。
  ２、原告起訴狀載被告之法定代理人為王章清，但被告陳明以
      總經理為法定代理人，為甲○○（參卷一p-31、36、58）
      ，原告因應更正之。
二、雙方爭點：
  １、無爭執部分：
    (1)原告之配偶（即被保人）隋國華於生前即民國87年03月31
      日向被告投保新台幣60萬元防癌終身健康保險（被證一）
      ，原告係該保險之受益人，此雙方並無爭執。
    (2)就振興復健醫學中心提供本院之相關病例（參見卷一p-76
      以下）之真正並無爭執（註，僅對卷一p-90部分記載有爭
      議，參見以下爭執點），而對被告所提出之被證二振興醫
      院死亡（病歷）討論會記錄（參見卷二p-26以下）、本院
      外放於卷宗之血管攝影（MRA）、核磁共振（MRI）膠片等
      ，均無爭議。
    (3)雙方就庚○○醫師之94年05月05日之訊問筆錄，容有紀錄
      上之爭執，本院為其釐清，經由錄音逐字譯文（參見卷二
      p-10以下）提示雙方，雙方均無內容之爭執，本院就庚○
      ○醫師之證詞以該雙方均無爭執之錄音譯文為據，亦此敘
      明。
  ２、雙方之爭執在於被保險人隋國華之死亡原因，是否為腫瘤
      有爭議。
    (1)其中「出院病例摘要」之記載有出入：
      被證三（卷二p-29）：93年06月23日振興醫院給原告之
        出院病歷摘要表第一項診斷為「Brain tumor withIICP
        and undcal herniation（腦瘤、腦壓升高、腦疳塞）」
        。與死亡證明書所記載之事項相同（腦瘤合併腦壓升高
        ，原證五，卷一p-12）。
      被證四：93年08月04日振興醫院給被告之出院病歷摘要
        表第一項診斷「Glimatosis Cerebri withIICP and
        undcal herniation（神經膠質增生、腦壓升高、腦疳
        塞）」（參卷二p-30）。，此部分之記載與振興復健醫
        學中心提供本院之相關病例（參見卷一p-90）相同。
      二者相同者為「腦壓升高、腦疳塞」，差異在於一「腦瘤
      （Brain tumor）」，另一「神經膠質增生（Glimatosis
       Cerebri）」。
    (2)究竟可否由相關病例及血管攝影（MRA）、核磁共振（MRI
      ）等，是否可以判讀為「腫瘤」，而為被告承保之事項。
      原告主張有病例之記載可參，及主治醫師庚○○醫師之
        證詞可證。
      被告主張病例並未顯示，亦無檢體檢驗報告可參，庚○
        ○醫師僅屬推斷之詞，自不足採信。
三、本院認定：
  １、本件之死亡之原因參見振興醫院所提供之死亡（病歷）討
      論會紀錄（被證二）死亡之原因（卷二p-28）為「Uncal
      herniation and brainsterm dysfunction」，解釋上應
      係被保險人腦壓升高導致壓迫至腦幹之機能喪失而死亡，
      而造成腦壓升高之因，由該會議記錄上記載之「臨床診斷
      Differential diagnosis」，羅列有八項之可能之疾病，
      包含惡性淋巴瘤、急性擴散性腦炎、漸進式腦蛋白
      質病、硬化症、顱內感染、栓塞、高血壓，及
      Gliomatosi Cerebri神經膠質增生。此內容為雙方所無之
      爭執。可見導致死亡之原因為「腦壓升高導致壓迫至腦幹
      之機能喪失而死亡」，但導致「腦壓升高」之原因，則為
      本案爭執之所在。
  ２、原告持死亡證明書「死亡原因：腦瘤合併腦壓升高」，請
      求理賠。被告以振興醫院自始至終均未做病理切片檢查
      ，調閱之振興醫院之MRI報告中，明確顯示被保險人隋
      國華並無腦部腫瘤，無法顯示被保險人罹患Gliomatosis
      Cerebri或腦瘤，最多僅被保險人隋國華是因為「腦病
      變導致腦壓升高」而死亡，而非因Gliomatosis Cerebri
      導致；並不符合系爭保險契約關於癌症之定義，而拒絕之
      。
    (1)由病例之記載（振興醫院提供給本院者，卷一p-76以下）
      而言：
      被保險人死亡時出院病例摘要（卷一p-90），從病歷記
        載僅（14）病史之記載：「This 53 years female had
        history of old cerebral infarction,brain tumor.
       （陳舊性腦梗塞、腦瘤），已經明確為「brain tumor」
        腦瘤，而且被保險人前一次92年11月21日出院病例摘要
       （卷一p-89）（14）病史之記載：「This 53 years
        female had history of old cerebral infarction,
        brain tumor.（陳舊性腦梗塞、腦瘤），也是明確記載
        為「brain tumor」。顯見在醫師認定中者已經是「腦
        瘤」。否則不會記載於「病史」中。
      至於old cerebral infarction（陳舊性腦梗塞）是否
        為「腦瘤」，市醫療專業之判斷，本院就此部分亦委請
        主治醫師庚○○醫師到院陳述意見，當日陳述有經由錄
        音之逐字譯文（參見卷二p-10以下）可參，可見主治醫
        師之認定確實為腦瘤，其稱「cerebral依國際疾病分類
        碼第十版，裡面是分類在惡性腦瘤」、「（法官：靠什
        麼來檢驗判斷是惡性腫瘤？）一般來講核磁共振就可以
        」、「（法官：是癌症病逝？）對，所以說他是惡性腫
        瘤病逝」。可見醫師依據其專業在核磁共振的片子中解
        讀，觀察出惡性腫瘤之跡象而確認，確認該該惡性腫瘤
        之病名（Glimatosis Cerebri）腦的膠質細胞瘤（即：
        「腦的神經膠質細胞瘤」（參卷一p112及卷二p-14）。
      可見，導致死亡之原因為「腦壓升高導致壓迫至腦幹
        之機能喪失而死亡」，但導致「腦壓升高」之原因，則
        為（Glimatosis Cerebri）腦的膠質細胞瘤（即：「腦
        的神經膠質細胞瘤」是一種惡性腫瘤，是為腦瘤之一種
        ，故而被證三記為「腦瘤（Brain tumor）」，被證四
        為「神經膠質增生（Glimatosis Cerebri）即為腦的膠
        質細胞瘤」。對死亡之原因不生影響，都是如同證明書
        所載（腦瘤合併腦壓升高）相同（參見原證五，卷一p-
        12）。
    (2)被告抗辯振興醫院自始至終均未做病理切片檢查，調
      閱之振興醫院之MRI 報告中，明確顯示被保險人隋國華無
      腦部腫瘤，無法顯示被保險人罹患Gliomatosis Cerebri
      或腦瘤者。
      腦部之病變，不一定要以病理切片檢查為判斷，證人庚
        ○○醫師已經詳述其認定之過程，並配合核磁共振的片
        子當庭說明，被告所稱自無可憑。
      至於如何由核磁共振的片子判讀，此部分雖未經載明於
        MRI 之報告中，但診斷是庚○○醫師診斷，只是解讀核
        磁共振片子之結果沒有放進報告中而已，本院應該重視
        的是專業醫師之解讀，而非解讀之結果也無記載於書面
        報告中。而且未經記載於書面報告中之解讀過程，已經
        經由專業之醫師當庭陳明「片子中看到的就是他不顯影
        ，惡性腫瘤不會顯影，他這個腦瘤的特點就是不顯影，
        因為陰影是清認性的，不是集中的，所以他不顯影（參
        卷二p-14）」所以本院採信專業醫師之證詞，認為證人
        庚○○醫師稱「（法官：是癌症病逝？）對，所以說他
        是惡性腫瘤病逝」為可信，而被告抗辯為無可採。
  ３、被告執病例之記載要求鑑定死亡原因是否為「腫瘤」，本
      院認為真正死亡之直接原因為「腦壓升高導致壓迫至腦幹
      之機能喪失而死亡」，但導致「腦壓升高」之原因，則有
      惡性淋巴瘤、急性擴散性腦炎、漸進式腦蛋白質病
      、硬化症、顱內感染、栓塞、高血壓，以及所
      爭執之Gliomatosi Cerebri神經膠質增生。此內容為雙方
      所無之爭執。此乃，振興醫院所提供之死亡（病歷）討論
      會紀錄（被證二）死亡原因（卷二p-28）之記載，其「臨
      床診斷Differential diagnosis，羅列有八項之可能之疾
      病，究竟以何者為最可能，當然要採信主治醫師之意見，
      採行其專業之判讀，被告要求專業再行鑑定者，只是再找
      一位醫師來檢視證人庚○○醫師之陳述之可信性，當被告
      無法陳明庚○○醫師之陳述有何違反醫療專業之處，在死
      亡（病歷）討論之下均認定庚○○醫師臨床診斷之可能性
      是存在的，被告要求再送鑑定者則無可憑。
四、本院認為原告之主張死亡原因為腦瘤所致為可信，其請求給
    付保險金為可採，但關於遲延利息，利率部分有保險契約書
    可參（卷一p-20），起算日部分，原告陳明於本案合意停止
    期間，93年06月16日原告赴被告公司申請辦理保險理賠，一
    切均按照被告之理賠程序辦理，所需醫療資料亦向振興醫院
    索取提供給被告，由振興醫院所提供之病歷資料顯示（卷一
    p-79背面），病例摘要報告單（93年04月06日、93年06月23
    日）二者相同內容，原告已經向振興醫院請領兩次，可見93
    年06月16日原告赴被告公司申請辦理保險理賠確實已經備齊
    相關文件，依雙方契約書第八條第二項被告應於十五日內給
    付之，當然要由93年07月02日起算遲延利息。於告請求超過
    此部分者為無理由應予駁回。
    原告勝訴部份，雙方均陳明願供擔保，請求宣告假執行或免
    予假執行，均核無不合，茲酌定相當之擔保金額，予以准許
    。原告其餘假執行之聲請失所附麗應予駁回。
    雙方其餘攻擊防禦方法，與本案爭點無直接關係，不另一一
    審酌亦此敘明。
五、訴訟費用負擔，依民事訴訟法第79條（原告敗訴部分僅遲延
    利息之起算日，占極小部分）。
中    華    民    國    95    年    6     月    16    日
                  民事第五庭    法  官  陳心弘
以上正本係照原本作成
如對本判決上訴，須於判決送達後20日內向本院提出上訴狀
中    華    民    國    95    年    6     月    16    日
                                書記官  許博為


司法院資訊處製作；財團法人民間司法改革基金會備份。
